## **Endereço**

Rua Doutor José Bento Corrêa, 545 Bairro Protásio Alves, CEP: 91450-030 Rio Grande do Sul, Porto Alegre

# Tiago O. de Farias

Analista de Sistemas PHP

# **Objetivo**

Atuar no desenvolvimento de sistemas PHP, banco de dados e levantamento de requisítos.

## **Telefones**

51 9292 2705 51 3018 1864

## **Sobre Mim**

Tiago Oliveira de Farias nasceu em 12/09/1985, possui 31 anos, casado mas sem filhos. Há alguns anos se empenha no estudo e aplicação de princípios S.O.L.I.D/GRASP e refatoração de código, mais recentemente tem se dedicado ao estudo de *Domain-Driven design* o qual também foi tema do trabalho de conclusão da pós-gradução.

## E-mail

tiago.farias.poa@ gmail.com

# Formação

#### Web & Git

github.com/tofarias bitbucket.org/tiagofarias tiagoodefarias.wordpress facebook.com/laravelrgs

#### 2014 - 2016 Pós-Graduação: Sist. de Informação com Métodos Ágeis

Tópicos principais: Práticas de Desenvolvimento Ágil, Design Patterns, Smells e Refatoring, Arquiteturas para Web, Testes Ágeis de Software, Gerência de Projetos, Agile Coaching e Mentoring.

Título do Artigo: "Aplicação de Domain-Driven Design no Gerenciamento de GRU de Cronotacógrafo no Inmetro/RS".

Orientador: M.e. Guilherme Silva de Lacerda.

Endereço: Rua Orfanotrófio, 555 - Alto Petrópolis, Porto Alegre/RS

## **Programação**

PHP	JavaScrip
Laravel	Jquery
TDD/DDD	Ajax
S.O.L.I.D	Vue.js
M.V.C	AngularJs
Doctrine ORM	NodeJs
CakePHP	
Silex Framework	

# WebServices Bando de Dados

Oracle MySql Sql Server

#### Outros

Git, SVN Zend Expressive Zend Diactoros Zend Stratigility

## 2010 - 2013 Graduação: Análise e Desenvolvimento de Sistemas

Endereço: Av. Assis Brasil, 3312 - Porto Alegre/RS

Tópicos principais: Serviços para Web, Gestão de Projetos, Segurança de Software, Engenharia de Software, Desenvolvimento Java O.O. Endereço: Av. Julho de Castilhos, 435 - Centro, Porto Alegre/RS

2008 - 2010 Técnico: Informática.

Faculdades QI

Faculdades QI

# **Experiência**

03/2015 - hoje **Programador** 

Advanced IT

Alocado no cliente Inmetro. Atua principalmente com a linguagem PHP (CakePHP) e banco de dados Oracle no projeto Cronotacógrafo. Realiza desde o levantamento de requisitos através de entrevistas com usuário até a análise de impacto juntamente com os administradores de banco de dados.

### 08/2013 - 03/2015 **Analista de Sistemas**

Construtora Pelotense

Atuou no desenvolvimento de sistema web interno que tem por objetivo gerenciar contratos e faturas das obras. O módulo de faturas é carregado com informações da base de dados (SQL Server) gerenciada pelo sistema da TOTVS: RM e Fluxos. Desenvolveu com PHP (Laravel), TDD, Git, em ambiente linux juntamente com banco de dados MySql.

#### 01/2013 - 08/2013 Programador de Computador

Constat

Atuou principalemten com a linguagem PHP. Responsável por desenvolver soluções para o produto Qualitor e seus módulos. Realizava análise de requisitos, documentação de projeto, desenvolvimento com TDD.

# Sistemas Operacionais

GNU/Linux ★★★★★
Windows ★★★★

## Idiomas

Espanhol ★★★★★
Inglês ★★★★